臺灣高等法院交通法庭裁定                       九十一年度交抗字第三三九號
    抗  告  人
    即受處分人  甲○○
右抗告人因違反道路交通管理處罰條例案件，不服台灣士林地方法院中華民國九十一
年三月十九日裁定（九十一年交聲字第二八三號），提起抗告，本院裁定如左：
    主  文
抗告駁回。
    理  由
一、原裁定意旨以：
（一）按道路交通管理處罰條例第八十七條第一項規定：受處分人不服第八條主管機
      關所為之處罰，得於接到「裁決書」之翌日起二十日內，向管轄地方法院聲明
      異議。又「違反本條例之行為，由左列機關處罰之：一、違反第十二條至第六
      十八條由公路主管機關處罰：：：。第一項第一款之處罰，公路主管機關應設
      置交通裁決單位辦理；其組織規程由交通部、直轄市政府定之。」、「本條例
      所定罰鍰之處罰，行為人接獲違反道路交通管理事件通知單後，於十五日內得
      不經裁決，逕依規定之罰鍰標準，向指定之處所繳納結案；不服舉發事實者，
      應於十五日內，向處罰機關陳述意見或提出陳述書。其不依通知所定期限前往
      指定處所聽候裁決，且未依規定期限陳述意見或提出陳述書，處罰機關得逕行
      裁決之。」同條例第八條第一項第一款、第九條第一項亦分別定有明文。如交
      通法庭認聲明異議不合法律上之程式或其異議權已經喪失者，應以裁定駁回之
      ，道路交通案件處理辦法第十八條規定甚明。
（二）經查，本件異議人甲○○於民國九十一年一月十一日上午九時四十五分許，駕
      駛車牌號碼ＥＢＤ－八一三號輕機車，在台北市○○○路、新興路口前，因紅
      燈右轉彎行駛，而於九十一年一月十一日經台北市政府警察局北投分局警備隊
      依據違反道路交通管理處罰條例第五十三條規定舉發違規，並指定應到案日期
      為九十一年一月三十日前，有台北市政府警察局舉發違反道路交通管理事件通
      知單（北市警交大字第ＡＢＸ二四四五三五號）乙紙在卷可稽，此乃係指定異
      議人應於前開指定應到某日期前至台北區監理所板橋監理站聽候裁決，且原審
      法院向板橋監理站函查，亦證實該案尚未開立裁決書，此有交通部公路總局台
      北區監理所板橋監理站九十一年三月八日九一北監板五字第九一０一一九七號
      函乙份可參，是本件既尚未經主管機關即板橋監理站裁決處罰，異議人即逕向
      原審聲明異議，核與上開道路交通管理處罰條例第八十七條第一項之規定不符
      ，應予駁回，經核並無違誤。
二、抗告意旨以：抗告人於民國九十一年一月十一日上午十時三十六分將機車停於台
    北市○○○路○段 224號誠泰銀行門口提款機領款，舉發之員警時間填單錯誤，
    事實上抗告人是騎車直行中央北路往淡水馬偕醫院，並非從新興路口左轉，請法
    院至現場勘查地理位置，並嚴懲員警。
三、惟查：依道路交通管理處罰條例第八十七條第一項規定：受處分人不服第八條主
    管機關所為之處罰，得於接到「裁決書」之翌日起二十日內，向管轄地方法院聲
    明異議。本件抗告人於九十一年一月十一日上午九時四十五分許，駕駛ＥＢＤ－
    八一三號輕機車，在台北市○○○路、新興路口前，因紅燈右轉彎行駛，固經台
    北市政府警察局北投分局警備隊掣單舉發違規。然主管機關即交通部公路總局台
    北區監理所板橋監理站尚未裁決，抗告人逕向原審法院聲明異議，依法不合，業
    經原裁定敘明理由依據。抗告人猶以警員舉發違規有誤，指摘原裁定不當，為無
    理由，應予駁回。
據上論斷，應依道路交通案件處理辦法第二十六條，刑事訴訟法第四百十二條，裁定
如主文。
中     華     民     國    九 十 一    年      五      月       三      日
                                      臺灣高等法院交通法庭
                                          審判長法  官  陳  祐  輔
                                                法  官  洪  昌  宏
                                                法  官  陳  國  文
右正本證明與原本無異。
不得再抗告。
                                                書記官  蔡  棟  樑
中     華     民     國    九 十 一    年       五      月      三      日
